臺灣彰化地方法院刑事判決　　　　　　　96年度易字第1667號
公　訴　人　臺灣彰化地方法院檢察署檢察官
被　　　告　甲○○
　　　　　　　　　　　1號
上列被告因違反毒品危害防制條例案件，經檢察官提起公訴（九
十六度毒偵字第四七六九號），本院判決如下：
    主  文
甲○○施用第二級毒品，累犯，處有期徒刑捌月。
扣案之第二級毒品甲基安非他命包（毛重合計約肆公克）沒收
銷燬之、吸食器壹組沒收。
    事  實
一、甲○○前因施用毒品案件，經本院裁定送觀察、勒戒後，認
    無繼續施用毒品之傾向，於民國八十九年八月三日執行完畢
    釋放，並由臺灣彰化地方法院檢察署檢察官以八十九年度毒
    偵字第三０七四號為不起訴處分確定。復於上開觀察、勒戒
    處分執行完畢釋放後五年內，又因施用第一、二級毒品毒品
    、贓物、施用第一、二級毒品及轉讓第一級毒品等案件，經
    本院先後於九十三年十二月二日、九十四年三月十四日、九
    十四年三月七日、九十四年八月二十九日，分別判處有期徒
    刑九月、六月、三月、一年、六月、一年六月確定，經合併
    定應執行刑為有期徒刑四年，入監執行後，適逢中華民國九
    十六年罪犯減刑條例施行，再經本院以九十六年度聲減字第
    七０六號減其上開各罪之宣告刑，並定應執行刑為有期徒刑
    二年確定，甫於九十六年七月十六日執行完畢。詎其不知悔
    改，未能戒除毒癮，基於施用第二級毒品甲基安非他命之犯
    意，於九十六年九月十七日晚間某時許，在其位於彰化縣花
    壇鄉○○村○○街一０七巷十一號住處後山墓園旁，以將甲
    基安非他命置於鋁箔紙上，再以火燒烤使產生煙霧後經由吸
    食器吸食之方式，施用第二級毒品甲基安非他命一次。嗣於
    同年月十八日十七時三十分許，經警持本院核發之搜索票前
    往其上址住處搜索，當場扣得其所有之第二級毒品甲基安非
    他命三包（合計毛重約四公克）及其所有供施用甲基安非他
    命之吸食器一組。
二、案經彰化縣警察局彰化分局報請臺灣彰化地方法院檢察署檢
    察官偵查起訴。
    理  由
一、上開事實，業據被告甲○○於本院審理時坦承不諱，且被告
    於九十六年九月十八日為警採集之尿液，經送詮昕科技股份
    有限公司檢驗結果，確呈甲基安非他命陽性反應，此有彰化
    縣警察局彰化分局委託檢驗尿液代號與真實姓名對照認證單
    及詮昕科技股份有限公司出具之濫用藥物尿液檢驗報告等附
    卷可稽，且有被告所有之第二級毒品甲基安非他命三包（合
    計毛重約四公克）及其所有供施用甲基安非他命之吸食器一
    組扣案可佐，被告自白核與事實相符。
二、按毒品危害防制條例於九十二年七月九日修正公布，自九十
    三年一月九日施行，其中第二十條、第二十三條將施用毒品
    之刑事處遇程序，區分為「初犯」及「五年內再犯」、「五
    年後再犯」。依其立法理由之說明：「初犯」，經觀察、勒
    戒或強制戒治後，應為不起訴處分或不付審理之裁定；經觀
    察、勒戒或強制戒治執行完畢釋放後，「五年內再犯」者，
    因其再犯率甚高，原實施之觀察、勒戒及強制戒治既已無法
    收其實效，爰依法追訴或裁定交付審理。至於經觀察、勒戒
    或強制戒治執行完畢釋放後，「五年後再犯」者，前所實施
    之觀察、勒戒或強制戒治已足以遮斷其施用毒品之毒癮，為
    期自新及協助其斷除毒癮，仍適用「初犯」規定，先經觀察
    、勒戒或強制戒治之程序。從而依修正後之規定，僅限於「
    初犯」及「五年後再犯」二種情形，始應先經觀察、勒戒或
    強制戒治程序。倘被告於五年內已再犯，經依法追訴處罰，
    縱其第三次（或第三次以上）再度施用毒品之時間，在初犯
    經觀察、勒戒或強制戒治執行完畢釋放五年以後，已不合於
    「五年後再犯」之規定，且因已於「五年內再犯」，顯見其
    再犯率甚高，原實施觀察、勒戒或強制戒治，已無法收其實
    效，即應依該條例第十條處罰（最高法院九十五年第七次刑
    事庭會議決議參照）。查本件被告前曾因施用毒品案件，經
　　本院裁定送觀察、勒戒後，認無繼續施用毒品之傾向，於八
  　十九年八月三日執行完畢釋放，並由臺灣彰化地方法院檢察
    署檢察官以八十九年度毒偵字第三０七四號為不起訴處分確
    定，復於上開觀察、勒戒處分執行完畢釋放後五年內，又因
    施用第一、二級毒品案件，經本院於九十三年十二月二日分
    別判處有期徒刑九月、六月確定，上開各情，有臺灣彰化地
    方法院檢察署刑案資料查註紀錄表及臺灣高等法院被告全國
    前案紀錄表等在卷可憑，是本件被告並不合於「五年後再犯
  　」之規定，揆諸上開說明，被告所為已符合毒品危害防制條
    第二十三條第二項之所定之追訴要件，並無「初犯」規定之
    適用，自毋須再重新施予觀察、勒戒之處遇程序，而應直接
    訴追處罰。從而，本件被告施用第二級毒品之犯行明確，自
    應依法論科。
三、核被告所為，係犯毒品危害防制條例第十條第二項之施用第
    二級毒品罪。被告於施用前後持有第二級毒品甲基安非他命
    之低度行為，應為施用之高度行為所吸收，不另論罪。又查
    ，被告前因施用第一、二級毒品毒品、贓物、施用第一、二
    級毒品及轉讓第一級毒品等案件，經本院先後於九十三年十
    二月二日、九十四年三月十四日、九十四年三月七日、九十
    四年八月二十九日，分別判處有期徒刑九月、六月、三月、
    一年、六月、一年六月確定，經合併定應執行刑為有期徒刑
    四年，入監執行後，適逢中華民國九十六年罪犯減刑條例施
    行，再經本院以九十六年度聲減字第七０六號減其上開各罪
    之宣告刑，並定應執行刑為有期徒刑二年確定，甫於九十六
    年七月十六日執行完畢，有上揭臺灣彰化地方法院檢察署刑
    案資料查註紀錄表及臺灣高等法院被告前案紀錄表等附卷可
    參，其受此有期徒刑執行完畢後，五年以內再故意犯本件之
    施用第二級毒品罪，應依刑法第四十七條第一項累犯規定加
    重其刑。爰審酌被告前已有多次施用毒品之前科，且曾因施
    用毒品而送觀察、勒戒處分，猶不知悔改，未能戒除毒癮，
    竟又再度施用毒品，顯乏禁絕毒害之決心，暨其犯後尚知悔
    悟，坦承犯行等一切情狀，量處如主文所示之刑，以示懲儆
    。扣案之甲基安非他命三包（合計毛重約四公克），為屬第
    二級毒品，應依毒品危害防制條例第十八條第一項前段沒收
    銷燬之；另扣案之吸食器一組，乃被告所有並供其施用甲基
    安非他命之用，此經被告供明在卷，併依刑法第三十八條第
    一項第二款宣告沒收。
據上論斷，應依刑事訴訟法第二百九十九條第一項前段，毒品危
害防制條例第十條第二項、第十八條第一項前段，刑法第十一條
前段、第四十七條第一項、第三十八條第一項第二款，判決如主
文。
本案經檢察官蔡曉崙到庭執行職務。
中　　華　　民　　國　　96　　年　　12　　月　　24　　日
                  　　　　　刑事第六庭
                                法  官  王義閔
以上正本證明與原本無異。
如不服本判決，應於判決送達後10日內，向本院提出上訴書狀，
上訴書狀應「敘述具體上訴理由」，並按他造當事人之人數附繕
本。「切勿逕送上級法院」。
中　　華　　民　　國　　96　　年　　12　　月　　24　　日
                                書記官  洪年慶
附錄本案論罪科刑法條全文：
毒品危害防制條例第10條
施用第一級毒品者，處 6 月以上 5 年以下有期徒刑。
施用第二級毒品者，處 3 年以下有期徒刑。
